# 请教陈版主以下业务企业该如何做会计处理

提问人：growing111 时间：2017-07-06 10:51:15
一家企业主要销售塑料包装盒。现在打算开启新的销售模式，塑料包装盒和塑料塑封机一起捆绑销售，但主要是为了销售塑料包装盒。包装盒和设备的合同一起签订，卖包装盒的时候将设备免费给客户使用，合同约定假设三年内客户买了 200 万个塑料盒， 3 年后这个设备就送给客户，如果 3 年内没有买到 200 万个，那设备要按约定的价格收钱（这个约定的价格反正企业不会亏，够设备的本钱的）。在设备给客户用的时候会收押金，押金 3 年后会退还的。设备主要是根据客户买的产品型号采购，相当于是定制的设备。那针对设备我如何做账务处理？

回答人：chenyiwei
可参考《瑞华研究 2010 ～ 2016 汇编》之“问题4-2-5（医药企业在“买试剂送仪器”销售模式下免费提供给医院的仪器的核算）”所述原则处理。